臺灣臺南地方法院刑事判決　　　　　　　95年度易字第1509號
公　訴　人　臺灣臺南地方法院檢察署檢察官
被　　　告　癸○○
上列被告因竊盜案件，經檢察官提起公訴（95年度偵字第15938
號），本院判決如下：
    主  文
本件免訴。
    理  由
一、公訴意旨略以：被告癸○○基於意圖為自己不法所有之概括
    犯意，於附表所示時、地，連續竊取如附表所示被害人之財
    物，嗣於民國95年7月13日，主動帶同警方前往犯案現場，
    而查獲上情，因認被告癸○○涉犯刑法第320條第1項之竊盜
    罪嫌。
 ┌──┬─────┬─────┬──────┬────┬───────┐
 │編號│時   間   │地      點│方        法│被害人  │犯罪所得      │
 │    │（民國）  │          │            │        │（新臺幣）    │
 ├──┼─────┼─────┼──────┼────┼───────┤
 │ 1  │92年2月某 │桃園縣大園│乘門未鎖徒手│己○○  │現金5千元     │
 │    │日下午2、3│鄉北港村田│侵入住宅竊盜│        │              │
 │    │時許      │中秧5之3號│            │        │              │
 ├──┼─────┼─────┼──────┼────┼───────┤
 │ 2  │94年10月12│桃園縣大園│乘門未鎖徒手│丁○○  │5、6千元      │
 │    │日下午2.3 │鄉崙平仔10│侵入住宅竊盜│        │              │
 │    │時許      │之5號     │            │        │              │
 ├──┼─────┼─────┼──────┼────┼───────┤
 │ 3  │94年10月15│桃園縣大園│乘門未鎖徒手│子○○  │金項鍊一條、傳│
 │    │日中午12時│鄉北港村田│侵入住宅竊盜│        │真機一台、數位│
 │    │許        │中秧8號   │            │        │像機一台、無限│
 │    │          │          │            │        │對講機一組（價│
 │    │          │          │            │        │值共計約7萬5千│
 │    │          │          │            │        │元）          │
 ├──┼─────┼─────┼──────┼────┼───────┤
 │ 4  │94年10月17│桃園縣大園│乘門未鎖徒手│壬○○  │金戒子、項鍊、│
 │    │日下午1時 │鄉北港村田│侵入住宅竊盜│        │現金1萬元     │
 │    │許        │中秧2號   │            │        │              │
 ├──┼─────┼─────┼──────┼────┼───────┤
 │ 5  │94年11月14│桃園縣大園│乘門未鎖徒手│辛○○  │4、5千元      │
 │    │日上午7時 │鄉北港村田│侵入住宅竊盜│        │              │
 │    │許        │中秧1號   │            │        │              │
 ├──┼─────┼─────┼──────┼────┼───────┤
 │ 6  │94年12月2 │桃園縣大園│乘門未鎖徒手│乙○○  │7、8千元      │
 │    │日下午1、2│鄉北港村田│侵入住宅竊盜│        │              │
 │    │時許      │中秧11號  │            │        │              │
 ├──┼─────┼─────┼──────┼────┼───────┤
 │ 7  │95年1月某 │桃園縣大園│乘門未鎖徒手│庚○○  │皮包一個，皮包│
 │    │日下午2、3│鄉北港村田│侵入住宅竊盜│        │內有身分證、1 │
 │    │時許      │中秧3號   │            │        │千5百元       │
 ├──┼─────┼─────┼──────┼────┼───────┤
 │ 8  │95年4月8日│桃園縣大園│乘門未鎖徒手│丙○○  │紀念幣、身分證│
 │    │上午6時許 │鄉北港村田│侵入住宅竊盜│        │、老人證、健保│
 │    │          │中秧3號   │            │        │卡、1千8百元  │
 ├──┼─────┼─────┼──────┼────┼───────┤
 │9   │95年4月中 │桃園縣大園│乘門未鎖徒手│甲○○○│皮包一個，皮包│
 │    │旬下午2時 │鄉北港村田│侵入住宅竊盜│        │內有健保卡、1 │
 │    │許        │中秧5之1號│            │        │千多元        │
 ├──┼─────┼─────┼──────┼────┼───────┤
 │10  │95年4月中 │桃園縣大園│乘門未鎖徒手│戊○○  │皮包一只，內有│
 │    │旬下午6時 │鄉北港村2 │侵入住宅竊盜│        │健保卡及現金1 │
 │    │許        │鄰田中秧5 │            │        │千多元        │
 │    │          │號        │            │        │              │
 └──┴─────┴─────┴──────┴────┴───────┘
二、按案件曾經判決確定者，應諭知免訴之判決，刑事訴訟法第
    302條第1款定有明文。次按刑事訴訟法第302條第1款規定，
    案件曾經判決確定者，應為免訴之判決，係以同一案件已經
    法院為實體上之確定判決，該被告應否受刑事制裁，即因前
    次判決而確定，不能更為其他有罪或無罪之實體上裁判。此
    項原則，關於實質上一罪或裁判上一罪，其一部事實已經判
    決確定者，對於構成一罪之其他部分，固亦均應適用；但此
    種情形，係因審判不可分之關係，在審理事實之法院就全部
    犯罪事實，依刑事訴訟法第267條規定，本應予以審判，故
    其確定判決之既判力自應及於全部之犯罪事實。又經宣示之
    判決，於最後審理事實法院宣示判決後始行發生之事實，既
    非該法院所得審判，即為該案判決之既判力所不及，其既判
    力對於時間效力之範圍，應以最後審理事實法院之宣示判決
    日為判斷之標準，因而得上訴於高等法院之第一審刑事判決
    經宣示者，如未據上訴，其既判力之時點，應至宣判之日（
    最高法院95年度台非字第99號判決意旨參照）。
三、經查：
　(一)被告癸○○前被訴自92年4月18日10時許起至同年11月19日
    下午3時40分許止，在桃園縣桃園市○○○街84號等處，連
    續於夜間侵入住宅竊盜之犯行，業經台灣桃園地方法院於
    93年7月28日以93年度易字第144號宣示判決，判處有期徒刑
    八月，並於93年9月10日確定，有臺灣高等法院被告前案紀
    錄表及台灣桃園地方法院93年度易字第144號刑事判決各一
    份在卷可稽。
  (二)被告癸○○復被訴自94年10月8日下午1時許起至95年4月26
    日1時20分許止，在桃園縣大園鄉○○○街市場等處，連續
    攜帶凶器竊盜之犯行，亦經台灣桃園地方法院於95年6月30
    日以95年度易字第126號宣示判決，判處有期徒刑一年四月
    ，並於95年7月24日確定，此有臺灣高等法院被告前案紀錄
    表及台灣桃園地方法院95年度易字第126號刑事判決各一份
    附卷可參。
  (三)本件公訴意旨所指被告癸○○自92年2月某日下午2、3時許
    起至95年4月中旬下午6時許止，在桃園縣大園鄉北港村田中
    秧5之3號等處竊盜之犯行，業據被告於偵查及本院審理中自
    白不諱，核與被害人丙○○等十人各於警詢時所述相符，並
    有被告之現場確認照片十五幀在卷可憑，被告此部分之竊盜
    犯行固然洵堪認定。
  (四)然本件被告癸○○如附表編號1所示之竊盜犯行，與前述台
    灣桃園地方法院93年度易字第144號刑事判決之連續夜間侵
    入住宅竊盜犯行，犯行時間相近，間隔兩個月，行竊地點亦
    在桃園縣大園鄉，有相當之地緣關係，且均係為籌錢購買毒
    品，欲藉由竊盜而變賣贓物得款花用，因而侵入住宅竊取他
    人財物，無論竊盜手法及竊盜動機均相類似，而觸犯構成要
    件相同之罪名。另被告如附表編號1所示之竊盜犯行，犯罪
    時間係於92年2月某日，為上揭93年度易字第144號判決宣示
    之日即93年7月28日前發生之事實，從而被告所犯本件如附
    表編號1所示之竊盜犯行與前揭93年度易字第144號刑事確定
    判決所認定之連續侵入住宅竊盜犯行，具有同一概括犯意反
    覆實施之連續犯裁判上一罪關係。
  (五)又本件被告癸○○如附表編號2至10所示之竊盜犯行與被告
    前件台灣桃園地方法院95年度易字地126號刑事判決所犯之
    時間密接，更甚者，絕大部分犯行期間重疊，並觸犯構成要
    件相同之罪名，顯係基於概括犯意反覆為之，況被告如附表
    編號2至10所示之竊盜犯行，犯罪時間係自94年10月12日起
    至95年4月中旬止，均為前開95年度易字第126號判決宣示判
    決之日即95年6月30日前發生之事實，故本件被告如附表編
    號2至10所示之竊盜犯行與被告前所犯95年度易字第126號判
    決之犯罪事實，應有連續犯裁判上一罪之關係，則本件被訴
    如附表編號2至10所示之竊盜犯行，與上開95年度易字第126
    號刑事判決之犯罪事實，即屬同一案件。
  (六)至被告癸○○行為後，刑法第56條連續犯之規定，於94年1
    月7日修正公布刪除，並於95年7月1日生效施行，則被告之
    犯行，因行為後新法業已刪除連續犯之規定，此刪除雖非犯
    罪構成要件之變更，但已影響行為人刑罰之法律效果，自屬
    刑罰法律有所變更。被告上開犯行，經適用修正前刑法第56
    條之規定以一罪論，然適用新刑法之規定則應論以數罪，經
    比較新舊法適用之結果，以適用舊法之結果較有利於被告，
    是本件與上開台灣桃園地方法院93年度易字第144號、95年
    度易字第126號確定判決之犯行，本質上均屬於數罪之連續
    行為，爰依刑法第2條第1項前段之規定，應適用修正前刑法
    第56條連續犯之規定，固仍有上開既判力之適用，一併敘明
    。
  (七)揆諸上開說明，本件被告被訴之竊盜犯行，自應已分別為上
    揭台灣桃園地方法院93年度易字第144號、95年度易字第126
    號之確定判決既判力效力所及，應為免訴判決之諭知。
四、據上論斷，應依刑事訴訟法第302條第1款，判決如主文。
中　　華　　民　　國　　96　　年　　1 　　月　　31　　日
　　　　　　　　　刑事第二庭  審判長法官  蘇義洲
                              法      官  洪士傑
                              法      官　徐文瑞
以上正本證明與原本無異。
如不服本判決，應於判決送達後10日內，向本院提出上訴狀。
　　　　　　　　　　　　　　　書  記  官　張宜柔
中　　華　　民　　國　　96　　年　　1 　　月　　31　　日
